【裁判字號】    99,交抗,1432
【裁判日期】    990624
【裁判案由】    違反道路交通管理處罰條例
【裁判全文】
臺灣高等法院交通事件裁定            99年度交抗字第1432號
抗  告  人
即受處分人  甲○○
送達代收人  乙○○
上列抗告人因違反道路交通管理處罰條例案件，不服臺灣宜蘭地
方法院，中華民國99年05月25日所為裁定（原審案號：99年度交
聲字第107號），提起抗告，本院裁定如下：
    主  文
抗告駁回。
    理  由
一、按汽車駕駛人有飲用酒類或其他類似物後其吐氣所含酒精濃
    度超過每公升0.25毫克或血液中酒精濃度超過百分之0.05以
    上之情形者，不得駕車；汽車駕駛人，駕駛汽車經測試檢定
    有酒精濃度超過規定標準之情形者，處新臺幣15,000元以上
    60,000元以下罰鍰，並當場移置保管該車輛及吊扣其駕駛執
    照 1年，道路交通安全規則第114條第2款、道路交通管理處
    罰條例第35條第1項第1款分別定有明文。
二、原裁定意旨略以：本件異議人異議意旨辯稱伊沒有酒駕，是
    在那邊休息，為了要幫助睡眠，所以就在車上喝酒云云。經
    查，異議人即受處分人甲○○於民國99年2 月13日上午5時4
    分許，駕駛車牌號碼8196-FP 號自用小客車，行經國道五號
    南向45公里羅東匝道時，經內政部警政署國道公路警察局第
    九警察隊頭城分隊對受處分人以呼氣酒精測試器對其測試結
    果，認其酒精濃度測定值為每公升0.79毫克，遂以受處分人
    有酒後駕車之違規行為，依違反道路交通管理處罰條例第35
    條第1項第1款之規定舉發，嗣受處分人於舉發通知單所載應
    到案日期前申訴，經原處分機關調查結果，仍認受處分人確
    有汽車駕駛人酒精濃度超過規定標準（0.55以上）之違規行
    為，乃依道路交通管理處罰條例第35條第1項第1款規定，於
    99年4月6日，裁處受處分人罰鍰新臺幣49,500元，並吊扣駕
    駛執照12個月，及施以道安講習在案等情，業經證人即舉發
    員警林旻毅到庭結證稱：「異議人停在匝道下來禁止停車的
    地方，我發現他在那邊睡覺，當時我有聞到異議人身上有酒
    味，所以對他進行酒測，發現酒測超過標準」等語明確（見
    本院卷第22頁筆錄），並有酒精測定紀錄表、現場照片在卷
    可稽，而證人林旻毅所使用之呼氣酒精測試器業經檢驗合格
    ，此亦有呼氣酒精測試器檢定合格證書存卷可考，核均與證
    人林旻毅所為證述之情節相符，自堪信為真實。受處分人雖
    辯稱其係停車後才喝酒，並沒有酒後駕車云云，然依受處分
    人自承其係為了安全才停在路旁休息，衡之常情，更不可能
    於休息時再度飲酒助眠而反增酒後駕車之危險發生，受處分
    人上開辯解，實與常情有違，不足為據，故可知受處分人確
    有於駕車前飲酒無誤，其空言否認有違規，不足為據。從而
    ，本件受處分人有駕駛汽車經測試檢定有酒精濃度超過規定
    標準之違規行為事證明確，原處分機關裁處核無違誤，本件
    受處分人之異議為無理由，應予駁回等語。
三、抗告意旨略以：抗告人患有睡眠障礙及憂鬱症，有診斷證明
    書可證，當日確係因疲倦為幫助睡眠而飲用含酒精飲料，當
    時車上尚有伊妻小欲一同返回花蓮過年，員警叫醒伊時引擎
    熄火，全家正在車上睡覺，足證伊並無駕車意圖；且伊只喝
    二杯含酒精飲料酒測值竟達0.79毫克，在警局喝了二大壺水
    後到下午也才降一點點，伊懷疑酒測是否公正云云。
四、經查：本件受處分人即抗告人甲○○（下稱抗告人）於99年
    2月13日上午5時4分許，駕駛車牌號碼8196-FP號自用小客車
    ，於國道五號南向45公里羅東匝道處，經內政部警政署國道
    公路警察局第九警察隊頭城分隊員警對抗告人施以酒精測試
    ，其酒精濃度測定值為每公升0.79毫克，遂認抗告人有酒後
    駕車之違規行為，予以當場舉發，嗣經原處分機關裁處罰鍰
    49,500元，吊扣駕駛執照12月等情，有內政部警政署國道公
    路警察局99年2月13日公警局交字第Z00000000號舉發違反道
    路交通管理事件通知單、酒精測定紀錄表、交通部公路總局
    臺北區宜蘭監理所99年4 月6日宜監字第裁43-Z0000000號裁
    決書、現場照片2紙在卷可稽，並經舉發員警林旻毅於原審
    證述明確，應堪認定。而本件舉發員警所使用之呼氣酒精測
    試器係經檢驗合格，有該呼氣酒精測試器於98年3月9日檢定
    合格證書（器號：022028/088298 ）存卷可考，且本件舉發
    時間尚在該次檢定有限期間內，是該儀器當無失準誤測之虞
    。抗告人所稱之停車處為國道五號南下羅東交流道出口收費
    站區處，該地點並無合法可停車區域，且依常情駕駛人實無
    可能於高速公路範圍內就地停車休息，遑論進而飲酒或含酒
    精成分之飲料，蓋此舉既易遭取締，亦造成自身及他人發生
    事故之風險，為智慮健全者所不為。故抗告人辯稱其於該匝
    道出口附近停車始飲酒睡覺云云，顯悖離常情，難以信實。
    原審依憑上開事證綜合研判，認定抗告人確有前揭違規行為
    ，已依據證據說明得心證之理由，所為判斷亦與經驗法則及
    論理法則無違。抗告意旨猶執原審已詳細分析說明之事項再
    為爭執，顯不足以動搖影響原裁定之本旨。
五、綜上所述，抗告人確有於前揭時、地酒後駕車之違規行為，
    從而原處分機關依道路交通管理處罰條例第35條第 1項，裁
    罰抗告人罰鍰新臺幣49,500元，吊扣駕駛執照12個月，並應
    接受道路交通安全講習，核無違誤。原審認抗告人之聲明異
    議為無理由，予以駁回，經核認事用法並無不合，抗告人指
    摘原裁定不當為無理由，應予駁回。
據上論結，應依道路交通案件處理辦法第26條，刑事訴訟法第41
2 條，裁定如主文。
中    華    民    國    99    年    6     月    24    日
                  刑事第十二庭審判長法  官  蔡永昌
                                    法  官  蔡國在
                                    法  官  蔡新毅
以上正本證明與原本無異。
不得再抗告。
                                    書記官  賴立旻
中    華    民    國    99    年    6     月    25    日

司法院資訊處製作；財團法人民間司法改革基金會備份。
